臺灣高雄地方法院刑事判決　　　　　　　　　　　　九十一年度交訴字第二三七號
　　公　訴　人　臺灣高雄地方法院檢察署檢察官
　　被　　　告　甲○○
右列被告因公共危險等案件，經檢察官提起公訴（九十一年度偵字第一九六三０號）
，本院判決如左：
    主  文
甲○○無罪。
    理  由
一、公訴意旨略以：被告甲○○係營業小客車之司機，為從事駕駛業務之人，於民國
    九十一年七月二十三日下午五時五十分許，駕駛車牌號碼ＺＨ─四六五號營業小
    客車，沿高雄縣橋頭鄉○○○路由南向北方向行駛，應注意汽車行駛時，駕駛人
    應注意車前狀況及二車併行之間隔，並隨時採取必要之安全措施，而依當時情形
    ，又無不能注意之情形，竟疏於注意，而於超車時，撞及同向騎乘車牌號碼ＫＦ
    九─九二０號機車之被害人丙○○，致丙○○受有上顎二顆門牙、右側側門牙斷
    裂及神經受損等傷害。詎甲○○肇事後未下車察看，竟加速逃離現場，嗣經駕駛
    自小客車在後行駛之乙○○記下車牌報警循線查獲，因認被告涉犯刑法第二百八
    十四條第二項前段之業務過失傷害罪嫌及同法第一百八十五條之四之肇事逃逸罪
    嫌等情。
二、按犯罪事實應依證據證據認定之，無證據不得推定其犯罪事實，刑事訴訟法第一
    百五十四條定有明文。又事實之認定，應憑證據，如未能發現相當證據，或證據
    不足以證明，自不能以推測或擬制之方法，為裁判基礎（最高法院四十年台上字
    第八六號判例參照）；而告訴人之告訴，係以使被告受刑事訴追為目的，是其陳
    述是否與事實相符，仍應調查其他證據以資審認（最高法院五十二年台上字第一
    三００號判例參照），易言之，即藉由補強證據之存在，以增強或擔保告訴人陳
    述之證明力（最高法院八十七年度台上字第二一七六號判決要旨參照）。且認定
    犯罪事實所憑之證據，雖不以直接證據為限，間接證據亦包括在內，然無論直接
    證據或間接證據，其為訴訟上之證明，須於通常一般之人均不致有所懷疑，而得
    確信其為真實之程度者，始得據為有罪之認定，倘其證明尚未達此一程度，而有
    合理之懷疑存在而無從使事實審法院得有罪之確信時，即應由法院為諭知被告無
    罪之判決（最高法院七十六年台上字第四九八六號判例參照）。
三、本件公訴人認被告涉有右開犯行，係以：告訴人丙○○之指訴及證人乙○○之證
    述為據，並以道路交通事故調查報告表、現場照片、診斷證明書等書證為憑。訊
    據被告甲○○堅決否認有何肇事及逃逸犯行，辯稱：伊是目擊者，駕駛在被害人
    丙○○車後逾五十公尺之距離，當時有另一輛計程車因超車跨越慢車道經過被害
    人後，就看到被害人機車偏離、撞樹，不知是否該車撞到被害人，當時有叫二個
    停車觀看的年輕人報警，伊離開後沿途看到警察，也有告知該處發生車禍等語。
四、經查：
（一）本件被害人即告訴人丙○○因遭他人駕車不慎撞及，致行車不穩撞擊路樹跌落
      路旁農田內，並因此受有上顎二顆門牙、右側側門牙斷裂及神經受損等傷害之
      事實，業經告訴人指訴明確，並有道路交通事故調查報告表、現場照片、診斷
      證明書在卷可稽，固堪信為真實，然肇事之人是否確為被告，尚不能依上開證
      據得以認定，合先敘明。
（二）告訴人丙○○到庭陳稱：當天伊騎在機車道，一台計程車要超車開過來，擦撞
      其身體，致其因重心不穩而撞到樹，伊當時有昏迷；只能確定是計程車撞伊等
      語（九十一年十一月五日訊問筆錄），故依告訴人指訴內容觀之，尚無從確定
      擦撞告訴人者確為被告。
（三）證人乙○○之警訊筆錄雖記載其目睹車號ＺＨ─四六五號營業小客車與告訴人
      所騎乘之機車發生擦撞，伊剛好跟在後面記下車牌，該計程車有停在路邊，駕
      駛人未下車，之後就迅速離開現場云云（警卷九十一年七月二十三日調查筆錄
      ），惟證人乙○○於本院審理中到庭結證稱：「（提示警卷筆錄）我沒有這樣
      說，我確實沒看到擦撞過程，我是看到有一機車倒在地上，往田裡看，才發現
      被害人在田裡，當時因為很相信警察，所以沒有仔細看筆錄」等語，證人即與
      乙○○同行之丁○○亦到庭結證稱：「當時我開車從屏東要去岡山，被害人亦
      是北上方向，我見到一台機車倒在該地，我並沒有看到肇事者及擦撞情形，是
      往前經過被害人機車約一百公尺時，才見到前方有一輛計程車，我才記下車號
      」、「一開始時我們沒有看到被害人，是開過去折返回來才看到她摔到田溝處
      」、「我們沒有看到是誰撞到被害人」、「我們是看到那台計程車靠右慢駛，
      又看後照鏡，覺得可疑才會記下車號」等語明確，證人乙○○復稱：「我所見
      到的與證人陳（建宏）相同，我們只是看計程車有在看照後鏡，覺得他可疑才
      記下車號，當時圍觀者蠻多的，最後只有我們在那裡等警察」等語（本院九十
      一年十一月二十六日訊問筆錄），而證人丁○○、乙○○與本件告訴人、被告
      均素不相識，衡情應無虛構情節以偏袒任何一方之理，且依其到庭陳述之態度
      誠懇而堅定，依本院直接審理結果，認應以渠等到院陳述之內容較警訊筆錄所
      載更符其真實見聞。則依證人丁○○、乙○○見聞之經過均僅止於被害人跌落
      路旁農田以後之事，自難僅憑被告曾於事發現場附近停車察看，而推論被告確
      為肇事之人。
五、綜上所述，公訴人認被告涉有右開犯嫌固有所據，然依卷內客觀事證及證人到庭
    之陳述，均不足以認定被告確為駕車撞及告訴人之人，被告是否確有過失肇事及
    肇事逃逸之犯行，抑或純為目擊者之一，尚難確定，是就公訴人起訴之犯罪事實
    ，尚難認已無合理之懷疑。此外，復無其他證據證明被告確有公訴人所指之犯行
    ，揆諸首開規定及說明，自應為被告無罪之諭知。
據上論斷，應依刑事訴訟法第三百零一條第一項前段，判決如主文。
本案經檢察官陳宗吟到庭執行職務。
中    華    民    國    九十一    年    十二      月      二十四        日
                              臺灣高雄地方法院刑事第三庭
                                      法  官    葉啟洲
右正本證明與原本無異。
如不服本判決，應於判決送達後十日內，向本院提出上訴狀。
                                      書記官    蔡語珊
中    華    民    國    九十一    年    十二      月      二十四        日
